# 报告期内增减同一子公司的合并

提问人：zzh1iin 时间：2012-01-08 17:16:49
陈版，求助一个问题 A公司在 2011 年 2 月收购了一个子公司B，到 9 月又将子公司B转让。 请问，在A公司 2011 年的合并财务报表中，如何反应B公司？是否要将控制期间的利润表并入A公司，然后差额冲减投资收益？ 有无可以不合并的情况？ 谢谢！

回答人：chenyiwei
需要注意了解这样在同一年内买进再卖出交易的背景和原因、买入价和卖出价的各自的定价原则，关注在 2 ～ 9 月期间对被投资公司是否确实具有控制权。如果确实具有控制权的，应将其此期间的利润表和现金流量表纳入合并范围，被投资企业在此期间内的净损益等原因导致的净资产变动将在合并报表层面作为 9 月份处置损益的调整因素。